【裁判字號】    92,易,2146
【裁判日期】    920912
【裁判案由】    竊盜等
【裁判全文】
臺灣板橋地方法院刑事判決                        九十二年度易字第二一四六號
    公  訴  人  臺灣板橋地方法院檢察署檢察官
    被      告  戊○○
右列被告因竊盜案件，經檢察官提起公訴（九十二年度偵字第一二二二○號），本院
判決如左：
    主  文
戊○○竊盜，累犯，處有期徒刑參月，如易科罰金，以參佰元折算壹日。
    事  實
一、戊○○前於民國（下同）八十八年間，因竊盜案件，經臺灣宜蘭地方法院判處有
    期徒刑七月確定，並於八十九年六月二十九日執行完畢（構成累犯）。戊○○於
    九十二年六月十九日晚上九時許，酒後（未達心神喪失或精神耗弱之程度）在臺
    北縣三重市○○街八十三號前，見不詳姓名年籍之人毀損黃麗雲所有（起訴書誤
    為乙○○所有），由乙○○占有使用中，停放於上開地點之車牌號碼二Ｂ─六三
    八０號自用小客車右前車窗玻璃（毀損部分業據乙○○撤回告訴），其出聲喝止
    致該不詳姓名之人逃逸後，戊○○見上開自用小客車右前車窗玻璃破損，竟意圖
    為自己不法之所有，將上開自用小客車右前車窗已破損之玻璃撥開取下，身體伸
    入車內竊取乙○○所有之ＣＤ光碟夾（內有三十一片光碟）及修指甲刀用具組各
    一個（價值共約新台幣二千元），得手後放置於其所有之紅色旅行袋內，適為附
    近住戶發覺而於當場共同加以逮捕，並通知員警到場處理。
二、案經告訴人乙○○訴由臺北縣政府警察局三重分局報請臺灣板橋地方法檢察署檢
    察官偵查起訴。
    理  由
一、訊據被告固坦承有於上開時、地，將上開自用小客車右前車窗已破損之玻璃撥開
    取下，身體伸入車內翻動ＣＤ光碟夾（內有三十一片光碟）及修指甲刀用具組之
    事實，惟否認有竊盜既遂之行為，辯稱：我僅因一時貪念以為有現金，才翻動放
    在右前座椅上的光碟夾及修指甲刀用具組而已，但並未拿走該光碟夾或修指甲刀
    用具組，紅色旅行袋不是我的云云。經查：右揭事實，業據告訴人乙○○於警訊
    中指述綦詳，並有贓物認領保管單一件、現場照片六張在卷足佐。又被告於警訊
    中供承：「現場手提袋（應為旅行袋）一只是我攜帶隨身物品所用」等語（見偵
    查卷第五頁反面），且證人即現場住戶丁○○於本院審理中證稱：「我當天從消
    防隊回家，我三弟跟我說有人在偷東西，我出去看到被告蹲在被打破車窗的車門
    旁邊，被告的旁邊有紅色旅行袋，被告就把整個（旅行）袋子要拿給我們，我說
    我們絕不能去碰他拿的東西，被告就叫我們不要去報警，說要讓我們打，結果他
    一講我很生氣就拿手機報案，不久警察就到現場」、「我當時有看到警察從紅色
    旅行袋拿出ＣＤ夾和指甲刀組」等語（見本院九十二年八月二十八日審判筆錄）
    ，另證人即現場處理員警己○○於本院審理中亦證稱：「我到場看到被告蹲在一
    台車子旁，車子右前座玻璃被打破了。當時我有聞到有酒味。有一個紅色的旅行
    袋在被告的旁邊」、「我翻紅色袋子有找到ＣＤ夾，被告在現場有承認他有拿Ｃ
    Ｄ夾，但不承認車窗是他打破的，他有說紅色袋子是他的，指甲刀組合當時也是
    在袋子裡找到的，也是我們一起在紅色袋子裡找到的。當時他有承認說那兩樣東
    西是他拿的」等語，證人即現場處理員警甲○○於本院審理中亦證稱：「ＣＤ夾
    與指甲組合包都是在紅色的旅行袋內找到的，當時被告確實有說那兩個東西是他
    拿的」等語（見本院九十二年八月二十八日審判筆錄），是被告為現場附近住戶
    逮捕時，已欲將置於現場之紅色旅行袋提交供民眾處理，而告訴人所有之ＣＤ夾
    及指甲刀組亦確係自該紅色旅行袋內起獲，再參酌被告供承有在車內翻動該ＣＤ
    夾及指甲刀組等語，綜上足見告訴人所有之ＣＤ夾及指甲刀組係由被告自車內竊
    取後放置於該紅色旅行袋內。是被告上開所辯，無非卸責之詞，不足採信。本案
    事證明確，被告犯行洵堪認定，應依法論科。
二、核被告戊○○所為，係犯刑法第三百二十條第一項之竊盜罪。公訴意旨認應依刑
    法第三百二十一條第一項第三款之攜帶兇器竊盜罪處斷，尚有未洽（理由詳如下
    述），惟起訴之基本社會事實相同，爰依法變更起訴法條。又被告前於八十八年
    間，因竊盜案件，經臺灣宜蘭地方法院判處有期徒刑七月確定，並於八十九年六
    月二十九日執行完畢，有臺灣高等法院被告全國前案紀錄表在卷可稽，其於有期
    徒刑執行完畢後，五年內再犯有期徒刑以上刑之本罪，為累犯，應依法加重其刑
    。爰審酌被告犯罪之動機、目的、手段、犯罪所生之危害、犯罪所得財物價值及
    犯罪後之態度等一切情狀，量處如主文所示之刑，並諭知易科罰金之折算標準。
三、公訴意旨以被告係持客觀上可為兇器使用之萬用Ｔ型板手破壞上開車輛右前車窗
    後行竊，因認被告係犯刑法第三百二十一條第一項第三款之攜帶兇器竊盜罪嫌。
    訊據被告堅決否認有持萬用Ｔ型板手破壞上開車輛右前車窗之行為，辯稱：當時
    看到有人破壞車窗，我喊一聲，那人跑掉。我在車子附近徘徊，看車內有二個黑
    色像皮夾的包包，我就把玻璃整片撥開拿下來，發出很大聲音，人就伸進去車窗
    內等語。經查：證人即現場住戶丙○○於警訊中雖證稱有看到被告破壞自小客車
    右前方車窗玻璃，惟其同時亦證稱因距離太遠且視線昏暗，無法看清被告使用何
    物破壞等語（見偵查卷第七頁反面），其於本院審理中亦證稱：「我是看到我家
    對面有人在路旁走來走去，後來我就聽到『碰』一聲，我聽到聲音就跑去叫我二
    哥，我出去看到被告頭己經伸到車窗裡了，我就過去把他抓起來，然後我就叫警
    察來」、「因為距離太遠，我不是很清楚他如何打破車窗，但我看見他一直站在
    車子旁邊，車窗就『碰』一聲」、「當時是圍觀的一個阿伯說，有看到被告丟東
    西到田裡，後來我們這些鄰居去找出來發現是一個Ｔ型板手」等語（見本院九十
    二年八月十八日訊問筆錄），是證人丙○○僅聽聞有車窗玻璃遭破壞之聲，但並
    未親見被告持Ｔ型板手破壞車窗，尚無從依其證言證明車窗為被告所破壞，而非
    僅係撥開取下已遭破壞之車窗；又扣案之Ｔ型板手係於現場旁之田地內尋獲，亦
    無從證明為被告所持有使用，況有關被告曾丟置物品到現場旁田地一節，係證人
    丙○○聽聞其他民眾所言，並非證人丙○○親身見聞之事項，自無從執為不利被
    告之事證。從而，並無證據證明被告有持Ｔ型板手破壞上開車輛右前車窗之行為
    ，是公訴人認被告之行為係涉犯刑法第三百二十一條第一項第三款之攜帶兇器竊
    盜罪嫌，尚有未洽，起訴法條應予變更。
四、公訴意旨另以：被告戊○○毀損黃麗雲所有（起訴書誤為乙○○所有），由乙○○占有使用中，停放於臺北縣三重市○○街八十三號前之車牌號碼二Ｂ─六三八
    ０號自用小客車右前車窗玻璃後，始入內竊取乙○○所有之ＣＤ光碟夾（內有三
    十一片光碟）及修指甲刀用具組各一個，並經告訴人乙○○提出告訴，因認被告
    另涉有刑法第三百五十四條之毀損罪嫌。按告訴乃論之罪，告訴人於第一審辯論
    終結前得撤回其告訴，又告訴經撤回者，應諭知不受理之判決，刑事訴訟法第二
    百三十八條第一項、第三百零三條第三款分別定有明文。查本件告訴人乙○○告
    訴被告上開毀損犯行部分，依刑法第三百五十七條規定，須告訴乃論。茲據告訴
    人乙○○於本審理中撤回告訴，有本院九十二年八月四日訊問筆錄附卷可稽，是
    依照首開說明，此部分原應諭知不受理之判決，惟公訴人認此部分與上開有罪部
    分，有牽連犯裁判上一罪之關係，爰不另為不受理之諭知。
據上論斷，應依刑事訴訟法第二百九十九條第一項前段、第三百條，刑法第三百二十
條第一項、第四十七條、第四十一條第一項前段，罰金罰鍰提高標準條例第一條前段
、第二條，判決如主文。
本案經檢察官張云綺到庭執行職務。
中      華      民      國    九十二    年      九      月     十二     日
                                      臺灣板橋地方法院刑事第四庭
                                          法  官  白  光  華
右正本證明與原本無異。
如不服本判決，應於判決送達後十日內，向本院提出上訴狀。
                                          書記官  陳  靜  怡
中      華      民      國    九十二    年      九      月     十二     日
附錄本案論罪科刑法條全文
中華民國刑法第三百二十條
 (普通竊盜罪、竊佔罪)
意圖為自己或第三人不法之所有，而竊取他人之動產者，為竊盜罪，處五年以下有期
徒刑、拘役或五百元以下罰金。
意圖為自己或第三人不法之利益，而竊佔他人之不動產者，依前項之規定處斷。
前二項之未遂犯罰之。


司法院資訊處製作；財團法人民間司法改革基金會備份。
